臺灣嘉義地方法院刑事判決　　　　　　　 94年度訴緝字第8號
　　公　訴　人　臺灣嘉義地方法院檢察署檢察官
　　被　　　告　甲○○　男　3.
上列被告因違反毒品危害防制條例案件，經檢察官提起公訴（93
年度毒偵字第169號、93年度毒偵字第391號），本院合議庭裁定
改依簡式審判程序審理，判決如下：
    主  文
甲○○連續施用第一級毒品，處有期徒刑拾月，扣案之注射針筒
壹支沒收；又施用第二級毒品，處有期徒刑肆月，扣案之甲基安
非他命壹包（淨重零點零陸公克、驗後餘重零點零公克）沒收
銷燬之，前開毒品外包裝壹個及吸食器壹組均沒收。應執行有期
徒刑壹年，扣案之甲基安非他命壹包（淨重零點零陸公克、驗後
餘重零點零公克）沒收銷燬之，前開毒品外包裝壹個及注射針
筒壹支、吸食器壹組均沒收。
    事  實
一、甲○○前於民國91年間因施用毒品案件，經本院裁定送觀察
    、勒戒後，認無繼續施用傾向，為台灣嘉義地方法院檢察署
    檢察官於91年12月23日，以91年度毒偵緝字第158、159、16
    0號不起訴處分書為不起訴處分確定；詎其仍不知悔改，復
    基於施用第一級毒品海洛因之概括犯意，分別於93年1月29
    日晚間於嘉義縣某友人處、於93年2月6日凌晨3時許在其位
    於嘉義縣竹崎鄉灣橋村灣橋340巷1號居所，連續以注射方式
    施用第一級毒品海洛因二次；又基於施用第二級毒品甲基安
    非他命之犯意，於93年2月6日凌晨3時許，在其位於上址居
    所，以燒烤方式，利用吸食器施用第二級毒品甲基安非他命
    一次。嗣甲○○先於93年1月30日中午12時30分許，與友人
    張永明共乘VLU-766號輕型機車，在嘉義縣竹崎鄉復金村白
    樹腳36號旁為警攔檢查獲，經警採尿送驗，其尿液呈嗎啡陽
    性反應；後又於93年2月6日下午1時許，為警持搜索票至甲
    ○○位於上址居所搜索，扣得甲○○所有之第二級毒品甲基
    安非他命1包（淨重0.06公克、驗後餘重0.03公克）、供施
    用海洛因器具之注射針筒1支、供施用安非他命器具之吸食
    器1組等物，經警與檢察官命採尿送驗呈嗎啡與安非他命陽
    性反應，始查獲上情。
二、案經嘉義縣警察局竹崎分局報請及嘉義縣警察局移請臺灣嘉
    義地方法院檢察署檢察官偵查起訴。
    理  由
一、訊據被告甲○○對於右揭犯罪事實坦承不諱，而被告二次經
    警所採尿液送驗，分別呈嗎啡及嗎啡、安非他命陽性反應，
    此有代號與真實姓名對照表、嘉義縣衛生局煙毒尿液檢驗單
    各二紙及長榮大學毒物研究中心93年2月24日尿液檢驗報告
    、臺灣嘉義地方法院檢察署檢察官採尿交辦單各一份附卷可
    稽（見嘉義縣警察局竹崎分局嘉竹警三字第0930080982號卷
    第5-6頁、嘉義縣警察局嘉縣刑偵字第09300 81106號卷第11
    頁、93年度毒偵字第169號卷第21頁、第11-12頁）。另扣案
    疑似第二級毒品甲基安非他命一包，經送驗之結果，確為第
    二級毒品甲基安非他命（淨重0.06公克、驗後餘重0.03公克
    ），此亦有內政部警政署刑事警察局鑑驗通知書一份在卷可
    查（同上偵卷第24頁）。此外，復有供被告施用海洛因器具
    之注射針筒一支、供施用安非他命使用之吸食器一只等物扣
    案可資佐證，堪認被告之自白為真實，足以採信。又被告前
    因施用毒品案件，經送觀察、勒戒後，認無繼續施用傾向，
    經台灣嘉義地方法院檢察署檢察官於91年12月23日，以91年
    度毒偵緝字第158、159、160號不起訴處分書為不起訴處分
    確定，亦有前開不起訴書、台灣高等法院被告全國前案紀錄
    表、嘉義地檢署刑案資料查註紀錄表各一份附卷可參，是本
    件被告於觀察、勒戒經不起訴處分確定釋放後5年內再犯本
    件毒品危害防制條例第10條第1項、第2項之罪，事證明確，
    其犯行洵堪認定。
二、核被告所為，係犯毒品危害防制條例第10條第1項之施用第
    一級毒品罪、同條第2項之施用第二級毒品罪。其施用第一
    級、第二級毒品前後持有第一級、第二級毒品之低度行為，
    應為施用第一級、第二級毒品之高度行為所吸收，不另論罪
    。被告先後二次施用第一級毒品海洛因之犯行，時間緊接、
    所犯又均係構成要件相同之罪名，顯係基於概括犯意為之，
    為連續犯，應成立連續施用第一級毒品一罪，並依法加重其
    刑。又被告所犯連續施用第一級毒品與施用第二級毒品犯行
    ，犯意各別，行為互異，應予分論併罰。爰審酌被告前曾因
    施用毒品案件經觀察勒戒，竟無視於毒品對於自身健康之戕
    害及國家對於杜絕毒品犯罪之禁令，猶施用毒品不輟，再為
    本件犯行，顯無戒絕之意，及其犯罪之動機、目的、手段、
    犯罪後坦承犯行等一切情狀，分別量處如主文所示之刑，並
    定其應執行刑。另扣案之白色粉末1包，經送驗結果，係第
    二級毒品甲基安非他命，已如前述，爰依毒品危害防制條例
    第18條第1項規定沒收銷燬之；而扣案之前開毒品外包裝1個
    、注射針筒1支及吸食器1組等物，分別係被告所有供包裝毒
    品與施用海洛因、甲基安非他命等毒品所用之物，此為被告
    所自承，爰均依刑法第38條第1項第2款規定宣告沒收。
據上論斷，應依刑事訴訟法第273條之1第1項、第299條第1項前
段，毒品危害防制條例第10條第1項、第10條第2項、第18條第1
項，刑法第11條前段、第56條、第51條5款、第38條第1項第2款
，判決如主文。
本案經檢察官周欣潔到庭執行職務。
中　　華　　民　　國　　94　　年　　4 　　月　　29　　日
                              刑事第一庭
                                  法  官  林  坤  志
上列正本證明與原本無異。
如不服本判決，應於判決送達後10日內向本院提出上訴狀（應附
繕本）。告訴人或被害人如對於本判決不服者，應具備理由請求
檢察官上訴，其上訴期間之計算係以檢察官收受判決正本之日期
為準。
中　　華　　民　　國　　94　　年　　4 　　月　　29　　日
                                  書記官  黃  意  雯
附錄論罪科刑法條：
毒品危害防制條例第10條
施用第一級毒品者，處六月以上五年以下有期徒刑。
施用第二級毒品者，處三年以下有期徒刑。
